【裁判字號】    99,抗,801
【裁判日期】    990628
【裁判案由】    停止執行
【裁判全文】
臺灣高等法院民事裁定                   99年度抗字第801號
抗  告  人  甲○○
上列抗告人因與相對人臺灣土地銀行股份有限公司間停止執行事
件，對於中華民國99年5月3日臺灣板橋地方法院99年度聲字第94
號所為裁定提起抗告，本院裁定如下：
    主  文
抗告駁回。
抗告程序費用由抗告人負擔。
    理  由
一、抗告人於原法院聲請意旨及本件抗告意旨略以：伊已對相對
    人提起訴訟，爰聲請於該訴訟判決確定前，准予伊供擔保停
    止原法院98年度司執字第89952 號強制執行程序之進行云云
    。
二、按強制執行程序開始後，除法律另有規定外，不停止執行，
    強制執行法第18條第1 項定有明文。此所謂法律另有規定，
    係指強制執行法第18條第2 項，或其他法律之規定（如民事
    訴訟法第491條第2項、非訟事件法第195條第3項等）而言。
    依強制執行法第18條第2 項規定聲請停止者，須有回復原狀
    之聲請，或提起再審或異議之訴，或對於和解為繼續審判之
    請求，或提起宣告調解無效之訴、撤銷調解之訴，或對於許
    可強制執行之裁定提起抗告之情形，始得為之。
三、經查，本件相對人以臺灣臺北地方法院民國 (下同)60年3月
    24日北院綏民執證字第6280號債權憑證為執行名義〔債權內
    容「臺灣臺北地方法院57年度訴字第2725號民事判決：被告
    等 (即抗告人、第三人來明鑄鐵工廠股份有限公司、陳正昌
    、陳南守等)應連帶給付原告 (即相對人)新臺幣 (下同)757
    ,930.7元，及自57年3月22日起至清償日止，按月息1分2厘9
    毫計算之利息，並按日加收逾期違約金日息1厘2毫；又被告
    等應連帶償還原告墊付之保險費16,621.6元，並其中8,985.
    4元自55年10月19日起，另7,636.2元自56年10月20日起均至
    執行終了之日止，按中央銀行核定放款日拆2分之1計算之利
    息。執行費用3,885.5元〕， 聲請對抗告人之財產為強制執
    行，經原法院以98年度司執字第89952 號受理在案，抗告人
    固以其已對相對人提起訴訟為由，聲請停止執行上開執行事
    件，惟抗告人對相對人提起之訴訟，僅係請求「確認相對人
    持有抗告人53年11月10日所簽發承還保證人之借據金額100
    萬元，到期日為54年11月10日之借據債權不存在」，此業經
    本院調閱原法院99年度訴字第750號卷及98年度司執字第899
    52號卷查核無誤，則抗告人對相對人所提起之訴訟與強制執
    行法第18條第2 項所規定之「有回復原狀之聲請，或提起再
    審或異議之訴，或對於和解為繼續審判之請求，或提起宣告
    調解無效之訴、撤銷調解之訴，或對於許可強制執行之裁定
    提起抗告」等得為停止強制執行裁定之事由不符，抗告人於
    原法院所為停止強制執行之聲請，於法不合。原法院因而裁
    定駁回抗告人停止強制執行之聲請，核無不合，抗告意旨仍
    持陳詞，指摘原裁定不當，求予廢棄，為無理由，應予駁回
    。
四、據上論結，本件抗告為無理由，爰裁定如主文。
中    華    民    國    99    年    6     月    28    日
                    民事第十五庭
                        審判長法  官  林恩山
                              法  官  陳雅玲
                              法  官  黃國忠
正本係照原本作成。
不得抗告。
中    華    民    國    99    年    7     月    1     日
                              書記官  陳明俐

司法院資訊處製作；財團法人民間司法改革基金會備份。
